belarusian.aff.utf8
# множны лік, канчатак -аў (-яў) р.скл. мн.л.
flag *I:
   [БВДЖ] А    > -А,Ы    #  >  &_c.nom._plur.
   [ЗЛМН] А    > -А,Ы    # цела > целы &_c.nom._plur.
   [ПРСТ] А    > -А,Ы    #  >  &_c.nom._plur.
   [ФЦЧШ] А    > -А,Ы    #  >  &_c.nom._plur.
   [ГКХ] А    > -А,І     # воблака > воблакі &_c.nom._plur.
   [БВДЖ]    > Ы     #  >  &_c.nom._plur.
   [ЗЛМН]    > Ы     #  >  &_c.nom._plur.
   [ПРСТ]    > Ы     #  >  &_c.nom._plur.
   [ФЦЧШ]    > Ы     #  >  &_c.nom._plur.
   [ГКХ]    > І      #  >  &_c.nom._plur.
   Е    > -Е,І          #  >  &_c.nom._plur.
   Ё    > -Ё,І          #  >  &_c.nom._plur.
   Й    > -Й,І          # вырай > выраі &_c.nom._plur.
   О    > -О,Ы          # гумно > гумны &_c.nom._plur.
   Ў    > -Ў,ВЫ          # нораў > норавы &_c.nom._plur.
   Ь    > -Ь,І          # ветразь > ветразі &_c.nom._plur.
   Я    > -Я,І          # выкапня > выкапні &_c.nom._plur.
   А    > -А,АЎ          #  >  &_c.gen._plur.
   [БВГД]    > АЎ     #  >  &_c.gen._plur.
   [ЖЗКЛ]    > АЎ     #  >  &_c.gen._plur.
   [МНПР]    > АЎ     #  >  &_c.gen._plur.
   [СТФХ]    > АЎ     #  >  &_c.gen._plur.
   [ЦЧШ]    > АЎ      #  >  &_c.gen._plur.

   Е    > -Е,ЯЎ          # значэнне > значэнняў &_c.gen._plur.
   Ё    > -Ё,ЯЎ          # жыццё > жыццяў &_c.gen._plur.
   Й    > -Й,ЯЎ          # ураджай > ураджаяў &_c.gen._plur.
   О    > -О,АЎ          #  >  &_c.gen._plur.
   Ў    > -Ў,ВАЎ          #  >  &_c.gen._plur.
   Ь    > -Ь,ЯЎ          # барэль > барэляў &_c.gen._plur.
   Я    > -Я,ЯЎ          # выкапня > выкапняў &_c.gen._plur.
   А    > -А,АМ          #  >  &_c.dat._plur.
   [БВГД]    > АМ     #  >  &_c.dat._plur.
   [ЖЗКЛ]    > АМ     #  >  &_c.dat._plur.
   [МНПР]    > АМ     #  >  &_c.dat._plur.
   [СТФХ]    > АМ     #  >  &_c.dat._plur.
   [ЦЧШ]    > АМ      #  >  &_c.dat._plur.
   Е    > -Е,ЯМ          #  >  &_c.dat._plur.
   Ё    > -Ё,ЯМ          # жыццё > жыццям &_c.dat._plur.
   Й    > -Й,ЯМ          #  >  &_c.dat._plur.
   О    > -О,АМ          #  >  &_c.dat._plur.
   Ў    > -Ў,ВАМ          # павеў > павевам &_c.dat._plur.
   Ь    > -Ь,ЯМ          #  >  &_c.dat._plur.
   Я    > -Я,ЯМ          #  >  &_c.dat._plur.
   А    > -А,АМІ          #  >  &_c.ins._plur.
   [БВГД]    > АМІ     #  >  &_c.ins._plur.
   [ЖЗКЛ]    > АМІ     #  >  &_c.ins._plur.
   [МНПР]    > АМІ     #  >  &_c.ins._plur.
   [СТФХ]    > АМІ     #  >  &_c.ins._plur.
   [ЦЧШ]    > АМІ      #  >  &_c.ins._plur.
   Е    > -Е,ЯМІ          #  >  &_c.ins._plur.
   Ё    > -Ё,ЯМІ          #  >  &_c.ins._plur.
   Й    > -Й,ЯМІ          #  >  &_c.ins._plur.
   О    > -О,АМІ          #  >  &_c.ins._plur.
   Ў    > -Ў,ВАМІ          #  >  &_c.ins._plur.
   Ь    > -Ь,ЯМІ          #  >  &_c.ins._plur.
   Я    > -Я,ЯМІ          #  >  &_c.ins._plur.
   А    > -А,АХ          #  >  &_c.pr._plur.
   [БВГД]    > АХ     #  >  &_c.pr._plur.
   [ЖЗКЛ]    > АХ     #  >  &_c.pr._plur.
   [МНПР]    > АХ     #  >  &_c.pr._plur.
   [СТФХ]    > АХ     #  >  &_c.pr._plur.
   [ЦЧШ]    > АХ      #  >  &_c.pr._plur.
   Е    > -Е,ЯХ          #  >  &_c.pr._plur.
   Ё    > -Ё,ЯХ          #  >  &_c.pr._plur.
   О    > -О,АХ          #  >  &_c.pr._plur.
   Й    > -Й,ЯХ          #  >  &_c.pr._plur.
   Ў    > -Ў,ВАХ          #  >  &_c.pr._plur.
   Ь    > -Ь,ЯХ          #  >  &_c.pr._plur.
   Я    > -Я,ЯХ          #  >  &_c.pr._plur.
   [БВДЕ] І    > -І,ЯЎ    #  >  &_c.gen._plur.
   [ЗЛМН] І    > -І,ЯЎ    # калені > каленяў &_c.gen._plur.
   [ОПСТ] І    > -І,ЯЎ    #  >  &_c.gen._plur.
   [ФЦ'] І     > -І,ЯЎ     #  >  &_c.gen._plur.
   [БВДЕ] І    > -І,ЯМ    #  >  &_c.dat._plur.
   [ЗЛМН] І    > -І,ЯМ    #  >  &_c.dat._plur.
   [ОПСТ] І    > -І,ЯМ    #  >  &_c.dat._plur.
   [ФЦ'] І    > -І,ЯМ     #  >  &_c.dat._plur.
   [БВДЕ] І    > -І,ЯМІ    #  >  &_c.ins._plur.
   [ЗЛМН] І    > -І,ЯМІ    #  >  &_c.ins._plur.
   [ОПСТ] І    > -І,ЯМІ    #  >  &_c.ins._plur.
   [ФЦ'] І    > -І,ЯМІ     #  >  &_c.ins._plur.
   [БВДЕ] І    > -І,ЯХ    #  >  &_c.pr._plur.
   [ЗЛМН] І    > -І,ЯХ    #  >  &_c.pr._plur.
   [ОПСТ] І    > -І,ЯХ    #  >  &_c.pr._plur.
   [ФЦ'] І    > -І,ЯХ     #  >  &_c.pr._plur.
   [ГКХ] І    > -І,АЎ     #  >  &_c.gen._plur.
   [ГКХ] І    > -І,АМ     #  >  &_c.dat._plur.
   [ГКХ] І    > -І,АМІ     #  >  &_c.ins._plur.
   [ГКХ] І    > -І,АХ     #  >  &_c.pr._plur.
   Ы    > -Ы,АЎ          # вокны > вокнаў &_c.gen._plur.
   Ы    > -Ы,АМ          #  >  &_c.dat._plur.
   Ы    > -Ы,АМІ          #  >  &_c.ins._plur.
   Ы    > -Ы,АХ          #  >  &_c.pr._plur.

# множны лік, канчатак -оў (-ёў) р.скл. мн.л.
# і мн.л. пры цвёрдай аснове з чаргаваннем галоснай
flag *J:
   [БВДЖ] А    > -А,Ы    #  >  &_c.nom._plur.
   [ЗЛМН] А    > -А,Ы    #  >  &_c.nom._plur.
   [ПРСТ] А    > -А,Ы    #  >  &_c.nom._plur.
   [ФЦЧШ] А    > -А,Ы    #  >  &_c.nom._plur.
   [ГКХ] А    > -А,І     # васілька > васількі &_c.nom._plur.
   [БВДЖ]    > Ы     #  >  &_c.nom._plur.
   [ЗЛМН]    > Ы     #  >  &_c.nom._plur.
   [ПРСТ]    > Ы     #  >  &_c.nom._plur.
   [ФЦЧШ]    > Ы     #  >  &_c.nom._plur.
   [ГКХ]    > І      # бык > быкі &_c.nom._plur.
   О    > -О,Ы          # кайло > кайлы &_c.nom._plur.
   Ь    > -Ь,І          # руль > рулі &_c.nom._plur.
   А    > -А,ОЎ          #  >  &_c.gen.plur.
   [БВГД]    > ОЎ     #  >  &_c.gen._plur.
   [ЖЗКЛ]    > ОЎ     # бык > быкоў &_c.gen._plur.
   [МНПР]    > ОЎ     #  >  &_c.gen._plur.
   [СТФХ]    > ОЎ     #  >  &_c.gen._plur.
   [ЦЧШ]    > ОЎ      #  >  &_c.gen._plur.
   Е    > -Е,ЁЎ          #  >  &_c.gen._plur.
   Ё    > -Ё,ЁЎ          #  >  &_c.gen._plur.
   [АЗІЛ] І    > -І,ЁЎ    # баі > баёў &_c.gen._plur.
   [МНОС] І    > -І,ЁЎ    #  >  &_c.gen._plur.
   [УЎ'] І    > -І,ЁЎ     #  >  &_c.gen._plur.
   [ГКХ] І    > -І,ОЎ     # вазкі > вазкоў &_c.gen.plur.
   Й    > -Й,ЁЎ          # гай > гаёў &_c.gen._plur.
   Ь    > -Ь,ЁЎ          # куль > кулёў &_c.gen._plur.
   О    > -О,ОЎ          # кайло > кайлоў &_c.gen.plur.
   Ы    > -Ы,ОЎ          # галасы > галасоў &_c.gen.plur.
   Я    > -Я,ЁЎ          # крамля > крамлёў &_c.gen._plur.
   А    > -А,АМ          #  >  &_c.dat._plur.
   [БВГД]    > АМ     #  >  &_c.dat._plur.
   [ЖЗКЛ]    > АМ     #  >  &_c.dat._plur.
   [МНПР]    > АМ     #  >  &_c.dat._plur.
   [СТФХ]    > АМ     #  >  &_c.dat._plur.
   [ЦЧШ]    > АМ      #  >  &_c.dat._plur.
   Е    > -Е,ЯМ          #  >  &_c.dat._plur.
   Ё    > -Ё,ЯМ          #  >  &_c.dat._plur.
   [АЗІЛ] І    > -І,ЯМ    #  >  &_c.dat._plur.
   [МНОС] І    > -І,ЯМ    #  >  &_c.dat._plur.
   [УЎ'] І    > -І,ЯМ     #  >  &_c.dat._plur.
   [ГКХ] І    > -І,АМ     #  >  &_c.dat._plur.
   Й    > -Й,ЯМ          #  >  &_c.dat._plur.
   О    > -О,АМ          #  >  &_c.dat._plur.
   Ы    > -Ы,АМ          #  >  &_c.dat._plur.
   Ь    > -Ь,ЯМ          #  >  &_c.dat._plur.
   Я    > -Я,ЯМ          #  >  &_c.dat._plur.
   А    > -А,АМІ          #  >  &_c.ins._plur.
   [БВГД]    > АМІ     #  >  &_c.ins._plur.
   [ЖЗКЛ]    > АМІ     #  >  &_c.ins._plur.
   [МНПР]    > АМІ     #  >  &_c.ins._plur.
   [СТФХ]    > АМІ     #  >  &_c.ins._plur.
   [ЦЧШ]    > АМІ      #  >  &_c.ins._plur.
   Е    > -Е,ЯМІ          #  >  &_c.ins._plur.
   Ё    > -Ё,ЯМІ          #  >  &_c.ins._plur.
   [АЗІЛ] І    > -І,ЯМІ    #  >  &_c.ins._plur.
   [МНОС] І    > -І,ЯМІ    #  >  &_c.ins._plur.
   [УЎ'] І    > -І,ЯМІ     #  >  &_c.ins._plur.
   [ГКХ] І    > -І,АМІ     #  >  &_c.ins._plur.
   Й    > -Й,ЯМІ          #  >  &_c.ins._plur.
   О    > -О,АМІ          #  >  &_c.ins._plur.
   Ы    > -Ы,АМІ          #  >  &_c.ins._plur.
   Ь    > -Ь,ЯМІ          #  >  &_c.ins._plur.
   Я    > -Я,ЯМІ          #  >  &_c.ins._plur.
   А    > -А,АХ          #  >  &_c.pr._plur.
   [БВГД]    > АХ     #  >  &_c.pr._plur.
   [ЖЗКЛ]    > АХ     #  >  &_c.pr._plur.
   [МНПР]    > АХ     #  >  &_c.pr._plur.
   [СТФХ]    > АХ     #  >  &_c.pr._plur.
   [ЦЧШ]    > АХ      #  >  &_c.pr._plur.
   Е    > -Е,ЯХ          #  >  &_c.pr._plur.
   Ё    > -Ё,ЯХ          #  >  &_c.pr._plur.
   [АЗІЛ] І    > -І,ЯХ    #  >  &_c.pr._plur.
   [МНОС] І    > -І,ЯХ    #  >  &_c.pr._plur.
   [УЎ'] І    > -І,ЯХ     #  >  &_c.pr._plur.
   [ГКХ] І    > -І,АХ     #  >  &_c.pr._plur.
   Й    > -Й,ЯХ          #  >  &_c.pr._plur.
   О    > -О,АХ          #  >  &_c.pr._plur.
   Ы    > -Ы,АХ          #  >  &_c.pr._plur.
   Ь    > -Ь,ЯХ          #  >  &_c.pr._plur.
   Я    > -Я,ЯХ          #  >  &_c.pr._plur.

# Прыметнікі

# Паслядоўна муж., жан. ды ніякі род адз. ліку і множны лік
# спачатку якасныя і адносныя, потым прыналежныя прыметнікі
flag *K:
   Ы    > -Ы,АГА          # добры > добрага &_c.gen._masc.
   Ы    > -Ы,АМУ          #  >  &_c.dat._masc.
   Ы    > -Ы,ЫМ          #  >  &_c.ins._masc.
   Ы    > -Ы,АЯ          # прыгожы > прыгожая &_c.nom._fem.
   Ы    > -Ы,АЙ          #  >  &_c.gen._fem.
   Ы    > -Ы,УЮ          #  >  &_c.acc._fem.
   Ы    > -Ы,АЮ          #  >  &_c.ins._fem.
   Ы    > -Ы,АЕ          # хворы > хворае &_c.nom._neut.
   Ы    > -Ы,ЫЯ          #  >  &_c.nom._plur.
   Ы    > -Ы,ЫХ          #  >  &_c.gen._plur.
   Ы    > -Ы,ЫМ          #  >  &_c.dat._plur.
   Ы    > -Ы,ЫМІ          #  >  &_c.ins._plur.
   Ы    > -Ы,ЫХ          #  >  &_c.pr._plur.
   [ГКХ] І    > -І,АГА     # кароткі > кароткага &_c.gen._masc.
   [ГКХ] І    > -І,АМУ     #  >  &_c.dat._masc.
   [ГКХ] І    > -І,ІМ     #  >  &_c.ins._masc.
   [ГКХ] І    > -І,АЯ     #  >  &_c.nom._fem.
   [ГКХ] І    > -І,АЙ     #  >  &_c.gen._fem.
   [ГКХ] І    > -І,УЮ     #  >  &_c.acc._fem.
   [ГКХ] І    > -І,АЮ     #  >  &_c.ins._fem.
   [ГКХ] І    > -І,АЕ     #  >  &_c.nom._neut.
   [НЦ] І    > -І,ЯГА      # сіні > сіняга &_c.gen._masc.
   [НЦ] І    > -І,ЯМУ      # трэці > трэцяму &_c.dat._masc.
   [НЦ] І    > -І,ІМ      #  >  &_c.ins._masc.
   [НЦ] І    > -І,ЯЯ      #  >  &_c.nom._fem.
   [НЦ] І    > -І,ЯЙ      #  >  &_c.gen._fem.
   [НЦ] І    > -І,ЮЮ      #  >  &_c.acc._fem.
   [НЦ] І    > -І,ЯЮ      #  >  &_c.ins._fem.
   [НЦ] І    > -І,ЯЕ      #  >  &_c.nom._neut.
   І    > -І,ІЯ          #  >  &_c.nom._plur.
   І    > -І,ІХ          #  >  &_c.gen._plur.
   І    > -І,ІМ          #  >  &_c.dat._plur.
   І    > -І,ІМІ          #  >  &_c.ins._plur.
   І    > -І,ІХ          #  >  &_c.pr._plur.
   [АЕЁО] Ў    > -Ў,ВАГА    # дзедаў > дзедавага &_c.gen._masc.
   [АЕЁО] Ў    > -Ў,ВАМУ    # Васілёў > Васілёваму &_c.dat._masc.
   [АЕЁО] Ў    > -Ў,ВЫМ    # Кузьмоў > Кузьмовым &_c.ins._masc.
   [АЕЁО] Ў    > -Ў,ВА    # Алесеў > Алесева &_c.nom._fem.
   [АЕЁО] Ў    > -Ў,ВАЙ    #  >  &_c.gen._fem.
   [АЕЁО] Ў    > -Ў,ВУ    #  >  &_c.acc._fem.
   [АЕЁО] Ў    > -Ў,ВАЙ    #  >  &_c.ins._fem.
   [АЕЁО] Ў    > -Ў,ВЫ    #  >  &_c.nom._plur.
   [АЕЁО] Ў    > -Ў,ВЫХ    #  >  &_c.gen._plur.
   [АЕЁО] Ў    > -Ў,ВЫМ    #  >  &_c.dat._plur.
   [АЕЁО] Ў    > -Ў,ВЫМІ    #  >  &_c.ins._plur.
   [АЕЁО] Ў    > -Ў,ВЫХ    #  >  &_c.pr._plur.
   [ІЫ] Н    > -Н,НАГА      # цётчын > цётчынага &_c.gen._masc.
   [ІЫ] Н    > -Н,НАМУ      # Вольгін > Вольгінаму &_c.dat._masc.
   [ІЫ] Н    > -Н,НЫМ      #  >  &_c.ins._masc.
   [ІЫ] Н    > -Н,НА      #  >  &_c.nom._fem.
   [ІЫ] Н    > -Н,НАЙ      #  >  &_c.gen._fem.
   [ІЫ] Н    > -Н,НУ      #  >  &_c.acc._fem.
 
  [ІЫ] Н    > -Н,НАЙ      #  >  &_c.ins._fem.
   [ІЫ] Н    > -Н,НЫ      #  >  &_c.nom._plur.
   [ІЫ] Н    > -Н,НЫХ      #  >  &_c.gen._plur.
   [ІЫ] Н    > -Н,НЫМ      #  >  &_c.dat._plur.
   [ІЫ] Н    > -Н,НЫМІ      #  >  &_c.ins._plur.
   [ІЫ] Н    > -Н,НЫХ      #  >  &_c.pr._plur.

# утварэнне прыслоўя ад прыметніка, кароткая форма прыметніка
flag *L:
   Ы    > -Ы,А          # добры > добра &_
   [ГКХ] І    > -І,А     # хуткі > хутка &_
   Н І    > -І,А         # позні > позна &_
